【裁判字號】    98,親,131
【裁判日期】    981221
【裁判案由】    生父死亡後之認領
【裁判全文】
臺灣臺中地方法院民事判決               98年度親字第131號
原      告  甲○○
                      55號
                      9之6號.
法定代理人  乙○○
                      55號
                      9之6號.
被      告  丙○○
上列當事人間請求認領子女事件，經臺灣苗栗地方法院移送前來
，本院於民國98年12月7日言詞辯論終結，判決如下：
    主  文
李耀宗（男，民國○○年○月○○日生、民國97年4月22日死亡）應認
領原告為其子。
訴訟費用由被告負擔。
    事實及理由
甲、程序方面
壹、按認領子女之訴，應以生父為被告，於生父死亡後，得向生
    父之繼承人為之，此觀民法第1065條之規定自明。而所謂生
    父，係指原告主張其為非婚生子女生父之人而言。查原告所
    主張為其生父之李耀宗（男，民國○○年○月○○日生）於97年4
    月22日死亡，而被告為李耀宗之母，被告為李耀宗之繼承人
    ，為兩造所不爭，並有戶籍謄本、臺灣苗栗地方法院檢察署
    相驗屍體證明書等在卷可證，自堪信為真實。則依前開說明
    ，原告以李耀宗之繼承人為被告，提起本件認領子女之訴，
    自無不合。
貳、次按認領子女事件，與社會公益有關，當事人處分主義應受
    限制，故民事訴訟法規定關於認諾、自認及不爭執事實之效
    力之規定，在否認子女之訴不適用之，此觀民事訴訟法第59
    6條第1項準用同法第574條第3項規定自明。但法院以此自認
    或不爭執之情形，為其依自由心證判斷事實真偽之資料，於
    法要無違背（最高法院29年度上字第56號判例要旨參照）。
    查被告雖就本件訴訟為認諾及訴訟上自認或不爭執事實（見
    本院98年12月7日言詞辯論筆錄），然依前開說明，自不生
    訴訟上效力，惟本院得以其自認或不爭執之情形，為自由心
    證判斷事實真偽之資料，合先敘明。
乙、實體方面
壹、原告主張：原告為李耀宗（男，69年3月11日生、97年4月22
    日死亡）與乙○○所生之非婚生子女，被告則為李耀宗之繼
    承人，爰以李耀宗之繼承人為被告，依民法第1067條之規定
    ，提起本件請求認領子女訴訟等語。並聲明：求為判決如主
    文所示。
貳、被告則同意原告之請求即認諾，並自認原告所主張之前開事
    實。
參、得心證之理由
一、按有事實足認其為非婚生子女之生父者，非婚生子女或其生
    母或其他法定代理人，得向生父提起認領之訴；前項認領之
    訴，於生父死亡後，得向生父之繼承人為之，生父無繼承人
    者，得向社會福利主管機關為之，民法第1067條著有明文。
二、查李耀宗（男，69年3月11日生）於97年4月22日死亡，而被
    告為其母即其繼承人等事實，業如前述。次查原告主張李耀
    宗為其生父之事實，亦有出生證明書與中國醫藥大學附設醫
    院診斷證明書、血緣關係鑑定結果在卷可證，亦堪信為真實
    。從而，本件既有事實足認李耀宗為原告之生父，故原告以
    李耀宗之繼承人為被告，請求李耀宗認領原告為其子，為有
    理由，自應予准許。
丙、訴訟費用負擔之依據：民事訴訟第78條。
中    華    民    國    98    年    12    月    21    日
                    家事法庭      法  官   陳卿和
以上正本係照原本作成。
如對本判決上訴，須於判決書送達後20日內向本院提出上訴書狀
（須附繕本）。
中    華    民    國    98    年    12    月    21    日
                                  書記官   巫偉凱


司法院資訊處製作；財團法人民間司法改革基金會備份。
